---
title: "Estudio datos 2020"
author: "Gema Bravo, Josep Peiro, Candela Santandreu, Mireia Risueño & Javier Montaner"
date: "16/4/2022"
output: 
  html_document:
    toc: true 
    toc_float:
      collapsed: true
      smooth_scroll: true
---

<style>
#TOC {
  color: #708090;
  font-family: Calibri;
  font-size: 16px; 
  border-color: #708091;
}
h1.title {
  color: #F08080;
  background-color: #F5F5F5;
  font-family: Calibri;
}
h4.author{
  color: #708090;
  font-family: Calibri;
}
h4.date{
  color: #708090;
  font-family: Calibri;
  font-size: 16px;
  background-color: #F5F5F5;
}
body {
  color: #708090;
  font-family: Calibri;
  background-color: #F5F5F5;
}
pre {
  color: #708090;
  background-color: #F8F8FF;
}
</style>

```{r setup, cache = F, echo = F, message = F, warning = F, tidy = F}

# CONFIGURACIÓN GENERAL
library(knitr)
options(width = 100)

# Opciones generales de los chucks. Se utilizarán salvo cambios en el chunk
opts_chunk$set(echo=T, message = F, error = F, warning = F, comment = NA, fig.align = 'center', dpi = 200, tidy = F, cache.path = '.cache/', fig.path = './figura/')

# Opciones generales de dígitos cuando se incluyen tablas
#options(xtable.type = 'html')
knit_hooks$set(inline = function(x) {
  
  if(is.numeric(x)) {
    round(x, getOption('digits'))
  } else {
    paste(as.character(x), collapse = ', ')
  }
})
#knit_hooks$set(plot = knitr:::hook_plot_html)
```

```{r libraries, echo=F}
# Especificamos las librerías necesarias en esta lista

packages = c("readr","dplyr","lubridate", "tidyr","tibble", "ggplot2", "purrr", "PerformanceAnalytics", "grid", "ggridges", "forcats", "GGally", "jpeg", "patchwork", "gganimate", "png", "ggpubr","gridExtra", "kableExtra")

#use this function to check if each package is on the local machine
#if a package is installed, it will be loaded
#if any are not, the missing package(s) will be installed and loaded
package.check <- lapply(packages, FUN = function(x) {
  if (!require(x, character.only = TRUE)) {
    install.packages(x, dependencies = TRUE,repos='http://cran.rediris.es')
  }
  library(x, character.only = TRUE)
})

#verify they are loaded
#search()
```

# Trabajo 2020
Este sera el Rmd donde trabajaremos con los datos de 2020, fue este año el primero en el que se instalaron los sensores y se empezó la recogida de datos.
Trabajando con varios archivos podemos analizar año por año los resultados y trabajar más ordenadamente.

## Carga de datos
Nos descargamos los datos desde el .Rdata que habiamos creado previamente.
```{r Morrar Memoria, include=FALSE}
rm(list=ls())
```

```{r Carga}
load("./dataframes/datos_2020.Rdata")
datos = datos_2020 %>% select(-year)
```

## Imagen
```{r, include=FALSE}
library(png)
library(jpeg)
  
path <- "./images/RUZAFA DELIMITADO RECORTADO CON CALLES A COLORINES RECORTADO BUENO JPEG BUENO.jpeg"
img <- readJPEG(path, native = TRUE)
```

```{r, include=FALSE}
background_image <- function(raster.img){
  annotation_raster(raster.img,
                    xmin = -Inf, xmax = Inf,
                    ymin = -Inf, ymax = Inf)
}
```

```{r, include=FALSE}
datos_media = datos %>% group_by(Street) %>% summarise(media = mean(value)) %>% ungroup()
datos_media$x = c(4.1, 3.8,5.3,5.4, 2.15, 4.6, 7.15, 3, 6.8, 2.75,3.73, 4.4, 3.35,5.7)
datos_media$y = c(8.6, 9.35,6.7, 7,8.2, 8, 7.85, 6.6,8.9,8.5,6.77, 6,8.2,5.5)
datos_media
```

```{r}
ggplot(datos_media, aes(x, y))+
 background_image(img)+
 geom_point(aes(size = media), color = "white")+scale_y_continuous(limits = c(0,13),breaks = seq(0,100,0.5))+scale_x_continuous(breaks = seq(0,100,0.5), limits = c(0,13))+theme(axis.text.x = element_blank(), axis.text.y=element_blank(), axis.ticks = element_blank(), legend.position = "none")+labs(x="", y="")+geom_text(aes(label=Street), size=1.5)
```

## Estudio estadistico
Lo primero que hacemos es calcular los valores estadísticos como la media, mediana, percentiles 25 y 75, el maximo, minimo y la desviacion tipica pero solamente de los datos de este año al igual que habiamos hecho con todos los datos antes. Pero ahora solo utilizaremos los datos de 2020. Esto nos servirá para compararlos con los datos globales además de con los datos de otros años. 

```{r Estadisticos}
tabla_estadisticos <- datos %>% 
  group_by(noise) %>% 
  summarise(minimo=min(value), 
            perc_25=round(quantile(value, 0.25),2),
            mediana = median(value),
            media = mean(value),
            desv_tipica = sd(value),
            perc_75 = round(quantile(value, 0.75),2),
            maximo = max(value)
  ) %>% ungroup()
tabla_estadisticos %>% kbl() %>%kable_styling()
```

**Con esta primera tabla ya tenemos un primer analisis de los datos donde se puede ver cual es el ruido maximo, minimo... durante las diferentes partes del día, en todo el dia...** 

## Estudio outliers
En los outliers vamos a estudiar aquellos valores que por alguna razon estan fuera de los niveles tanto por ser demasiado grandes o demasiado pequeños y vamos a estudiarlos de 3 formas: 3sigma, percentil, boxplot y hampel.

```{r Funcion Outliers, include=FALSE}
outliers = function(x, method="3sigma"){
  media = mean(x)
  sigma = sd(x)
  mediana = median(x)
  q1 = quantile(x, 0.25)
  q3 = quantile(x, 0.75)
  iqr = IQR(x)
  if (method == "3sigma"){
    lowLim = media-3*sigma
    upLim = media+3*sigma
  } 
  if(method=="percentil"){
    lowLim=quantile(x, 0.05)
    upLim=quantile(x, 0.95)
  }
  if(method=="boxplot"){
    lowLim=q1-1.5*iqr
    upLim=q3+1.5*iqr
  }
  if (method == "hampel"){
    medabdev = mad(x)
    lowLim=mediana-3*medabdev
    upLim=mediana+3*medabdev
  }
  nOut = length(which(x<lowLim|x>upLim))
  maxOut = max(x[which(x<lowLim)])
  minIn = min(x[which(x>lowLim)])
  maxIn = max(x[which(x<upLim)])
  minOut = min(x[which(x>upLim)])
  percOut = nOut/length(x) 
  resultado = cbind(nOut, lowLim, upLim, maxOut, minIn, maxIn, minOut, percOut)
  rownames(resultado)=NULL
  return (resultado)
}
```

```{r Outliers}
niveles = levels(datos$noise)

out_3sigma = data.frame()
for (a in niveles){
  resultado=datos %>% 
    filter(noise==a) %>% 
    select(value)%>% pull() %>% 
    outliers()
  out_3sigma=rbind(out_3sigma, resultado)
}
out_3sigma %>% kbl() %>%kable_styling()

out_percentil = data.frame()
for (a in niveles){
  resultado=datos %>% 
    filter(noise==a) %>% 
    select(value)%>% pull() %>% 
    outliers(method="percentil")
  out_percentil=rbind(out_percentil, resultado)
}
out_percentil %>% kbl() %>%kable_styling()

out_boxplot = data.frame()
for (a in niveles){
  resultado=datos %>% 
    filter(noise==a) %>% 
    select(value)%>% pull() %>% 
    outliers(method="boxplot")
  out_boxplot=rbind(out_boxplot, resultado)
}
out_boxplot %>% kbl() %>%kable_styling()

out_hampel = data.frame()
for (a in niveles){
  resultado=datos %>% 
    filter(noise==a) %>% 
    select(value)%>% pull() %>% 
    outliers(method="hampel")
  out_hampel=rbind(out_hampel, resultado)
}
out_hampel %>% kbl() %>%kable_styling()
```


## Estudio correlación y covarianza
Calculamos la correlacion y covarianza para ver la similitud de la produccion de sonido dependiendo del momento del dia para ver si hay una relación que nos diga que si un día es más ruidoso en determinado momento el resto del día también ocurrirá

```{r Cov y Cor Valores}
datos_wide = datos %>% select(-level) %>% pivot_wider(names_from=noise, values_from=value)
cat('Covarianza Pearson\n')
cov(datos_wide[,5:9], use="complete.obs")
cat('\nCorrelación Pearson\n')
cor(datos_wide[,5:9], use="complete.obs")
cat('\nCovarianza Spearman\n')
cov(datos_wide[,5:9], use="complete.obs",method = 'spearman')
cat('\nCorrelación Spearman\n')
cor(datos_wide[,5:9], use="complete.obs",method = 'spearman')

GGally::ggpairs(datos_wide[,5:9])
chart.Correlation(datos_wide[,5:9])
```
Con estos valores podemos afirmar que por lo general hay una relacion muy cercana entre los valores de un momento del día con el resto. En todos los casos se observa una correlacion superior al 50%, i en algunos casos se ve una correlacion incluso del 98%

# Graficos
```{r Funcion Multiplot, include=FALSE}
library(grid)

multiplot <- function(..., plotlist=NULL, file, cols=1, layout=NULL) {

  # Make a list from the ... arguments and plotlist
  plots <- c(list(...), plotlist)

  numPlots = length(plots)

  # If layout is NULL, then use 'cols' to determine layout
  if (is.null(layout)) {
    # Make the panel
    # ncol: Number of columns of plots
    # nrow: Number of rows needed, calculated from # of cols
    layout <- matrix(seq(1, cols * ceiling(numPlots/cols)),
                    ncol = cols, nrow = ceiling(numPlots/cols))
  }

 if (numPlots==1) {
    print(plots[[1]])

  } else {
    # Set up the page
    grid.newpage()
    pushViewport(viewport(layout = grid.layout(nrow(layout), ncol(layout))))

    # Make each plot, in the correct location
    for (i in 1:numPlots) {
      # Get the i,j matrix positions of the regions that contain this subplot
      matchidx <- as.data.frame(which(layout == i, arr.ind = TRUE))

      print(plots[[i]], vp = viewport(layout.pos.row = matchidx$row,
                                      layout.pos.col = matchidx$col))
    }
  }
}
```

## Distrubución
Aqui vemos como se distribuyen los datos, y podemos ver si encontramos muchos outliers, donde se encuentra la mediana y la forma en la que se distribuyen.

```{r}
library(gridExtra) #Libreria para poner titulos a los multiplots

gd1 = ggplot(datos, aes(noise, value, fill=noise))+geom_violin()+theme(axis.text.x = element_text(angle = 45, hjust = 1), legend.position="none") + labs(x = "Momento del dia",y = "Cantidad de sonido") 
gd2 = ggplot(datos, aes(noise, value, color=noise))+geom_boxplot()+theme(axis.text.x = element_text(angle = 45, hjust = 1), legend.position="none") + labs(x = "Momento del dia",y = "Cantidad de sonido") 

multiplot(gd1, gd2, cols=2) 
grid.arrange(gd1, gd2, ncol=2, top = "Comparación cantidad de sonido durante el dia (violin y boxplot)")
```
Estos graficos son iguales que los anteriores pero en horizontal. Esto nos permite ver mejor los valores donde se acumulan la mayoría de valores y nos ofrece una mejor vision de la distribución.
```{r}
library(gridExtra)
gh1=ggplot(datos, aes(value))+geom_histogram(binwidth=1)+facet_wrap(~noise, nrow=5) + labs(x = "Cantidad de sonido",y = "Contador de frecuencia") +  ggtitle ("Histograma de frecuencias en \n diferentes momentos del dia") #Veces que se repite una frecuencia 
gh2=ggplot(datos, aes(value,fill=noise))+geom_density(alpha=0.5)+facet_wrap(~noise, nrow=5)+theme(legend.position = "none") + labs(x = "Cantidad de sonido",y = "Densidad de frecuencia") +  ggtitle ("Gráfico de densidad de frecuencias \n en diferentes momentos del dia")
gh3=ggplot(datos, aes(value,fct_rev(noise),fill=noise))+geom_density_ridges(alpha=0.5)+theme(legend.position = "none") + labs(x = "Cantidad de sonido",y = "Momento del dia")

layout <- matrix(c(1,2,1,2,3,3),3,2,byrow=TRUE)
multiplot(gh1, gh2,gh3, layout=layout)
```
A partir de estos graficos es fácil visualizar que todos los tipos de ruidos siguen una distribución gaussiana más o menos sesgada donde cada uno está centrado en un valor diferente.
El caso de sonido por la noche es el que más salta a la vista porque está centrado muy a la izquierda del resto de valores. Eso indica que, como cabe esperar, por la noche suele haber menos ruido que por el día. 

Ahora vamos calle por calle viendo el la distribución del ruido.
```{r}
gdb=ggplot(datos, aes(x=Street, y=value, fill=Street)) + 
    geom_boxplot() + theme(axis.text.x = element_text(angle = 45, hjust = 1), legend.position="none")+
    scale_x_discrete(breaks=NULL) + labs(x = "Calles",y = "Cantidad de sonido") +  ggtitle ("Comparación cantidad de sonido en las diferentes calles")

gdv=ggplot(datos, aes(x = Street, y = value)) + 
  geom_jitter(size = 1, color = 'gray', alpha = 0.5) +
  geom_violin(aes(fill = Street), color = 'black', alpha = 0.8) + 
  theme_minimal()+ theme(axis.text.x = element_text(angle = 45, hjust = 1), legend.position="top", legend.title=element_blank())+
  scale_x_discrete(breaks=NULL) + labs(x = "Calles",y = "Cantidad de sonido") 

multiplot(gdb, gdv, layout=matrix(c(1,1,2,2,2,2),3,2, byrow=T))
```
Podemos apreciar que no todas las calles están centradas en el mismo valor. Los casos más sorprendentes son los de la calle General Prim y el de Slavador Abril. El primero por estar considerablemente más abajo que el resto de sus compañeros; y el segundo por tener otliers superiores mucho más altos que su mediana.
Y una cosa muy sorprendente de los graficos de violin es ver como todos tienen una forma similar donde hay una parte donde se centran la mayoría de valores, y debajo hay otra acumulación más pequeña  pero que siempre estan separadas por una franja donde a penas hay valores.

```{r, out.width="70%", fig.align='center'}
ggplot(datos, aes(value,fct_rev(Street),fill=Street))+geom_density_ridges(alpha=0.5)+theme(legend.position = "none") + labs(x = "Cantidad de sonido",y = "Momento del dia")
```

Con este grafico es más visible la montaña que aparece a la izquierda de casi todas las calles. La explicación más razonable que encontramos es que esa pequeña montaña sea el valor del ruido de noche.

```{r, out.width="70%", fig.align='center'}
ggplot(datos %>% filter(noise=="night"), aes(value,fct_rev(Street),fill=Street))+geom_density_ridges(alpha=0.5)+theme(legend.position = "none") + labs(x = "Cantidad de sonido",y = "Momento del dia")
```

## Evolucion
Primero probamos a representar los valores de cada tipo de sonido y hacemos un grafico para cada calle.

```{r}
ggplot(datos, aes(x = dateObserved, y = value, color=noise, alpha=noise)) +
  geom_line() + facet_wrap(~Street, nrow=4)  + labs(x = "Meses",y = "Cantidad de sonido") +  ggtitle ("Comparación cantidad de sonido en diferentes calles y momentos \n del dia, a lo largo de 4 meses") + guides(color = guide_legend(title = "Momentos del dia"))
```

Encontramos el problema que este grafico es muy poco revelador porque no permite ver con calidad la evolucion de cada tipo de sonido porque todos aparecen aglomerados. Así que hacemos un grafico para cada tipo de sonido y lo dividimos por calles. De esta forma podemos distinguir para cada calle la ecolucion sobre cada fecha.

```{r, echo=FALSE, fig.align='center', out.width="70%"}
ggplot(datos %>% filter(noise=="morning"), aes(x = dateObserved, y = value)) +
  geom_line() + facet_wrap(~Street, nrow=4)  + labs(x = "Meses",y = "Cantidad de sonido") +  ggtitle ("Comparación cantidad de sonido en diferentes calles, por la mañana,\n a lo largo de 4 meses") 
ggplot(datos %>% filter(noise=="afternoon"), aes(x = dateObserved, y = value)) +
  geom_line() + facet_wrap(~Street, nrow=4) + labs(x = "Meses",y = "Cantidad de sonido") +  ggtitle ("Comparación cantidad de sonido en diferentes calles, por la tarde,\n a lo largo de 4 meses") 
ggplot(datos %>% filter(noise=="night"), aes(x = dateObserved, y = value)) +
  geom_line() + facet_wrap(~Street, nrow=4) + labs(x = "Meses",y = "Cantidad de sonido") +  ggtitle ("Comparación cantidad de sonido en diferentes calles, por la noche,\n a lo largo de 4 meses") 
ggplot(datos %>% filter(noise=="all"), aes(x = dateObserved, y = value)) +
  geom_line() + facet_wrap(~Street, nrow=4) + labs(x = "Meses",y = "Cantidad de sonido") +  ggtitle ("Comparación cantidad de sonido en diferentes calles, en total ,\n a lo largo de 4 meses") 
ggplot(datos %>% filter(noise=="min"), aes(x = dateObserved, y = value)) +
  geom_line() + facet_wrap(~Street, nrow=4) + labs(x = "Meses",y = "Cantidad de sonido") +  ggtitle ("Comparación cantidad de sonido en diferentes calles, en minutos,\n a lo largo de 4 meses") 
```
Con este grafico se pueden sacar varias observaciones. La primera y que más salta a la vista es la forma de todos los gráficos. El valor del ruido sobre el tiempo aquí aparece prácticamente oscilante en la mayoría de los meses salvo cuando aparecen valores muy altos.

```{r, fig.align='center', out.width="50%"}
gc1=ggplot(datos %>% filter(Street=="Vivons", noise=="afternoon"))+geom_line(aes(dateObserved, value))+ggtitle("Vivons, afternoon")+labs(x="", y="")
gc2=ggplot(datos %>% filter(Street=="Sueca2", noise=="morning"))+geom_line(aes(dateObserved, value))+ggtitle("Sueca2, morning")+labs(x="", y="")
gc3=ggplot(datos %>% filter(Street=="DoctorSerrano21", noise=="min"))+geom_line(aes(dateObserved, value))+ggtitle("DoctorSerrano21, min")+labs(x="", y="")
gc4=ggplot(datos %>% filter(Street=="Sueca32", noise=="all"))+geom_line(aes(dateObserved, value))+ggtitle("Sueca32, all")+labs(x="", y="")

multiplot(gc1,gc2,gc3,gc4, layout=matrix(c(1,2,3,4),2,2))
```
Con este ejemplo podemos ver 4 formas en las que el valor del ruido adquiere una forma cíclica pero de maneras diferentes.

Y otra cosa interesante es como muchas calles muestran un punto álgido a principios de diciembre.
Sobre todo en las calles Salvador Abril y Doctor Serrano 21.
```{r, fig.align='center', out.width="50%"}
pa1=ggplot(datos %>% filter(Street=="Cadiz3", noise=="morning"))+geom_line(aes(dateObserved, value, color=month(dateObserved)==12))+labs(title="Cadiz3, morning", x="", y="")+theme(legend.position="none")+geom_vline(xintercept=date("2020-12-25"), color="darkgreen")
pa2=ggplot(datos %>% filter(Street=="DoctorSerrano21", noise=="all"))+geom_line(aes(dateObserved, value, color=month(dateObserved)==12))+labs(title="DoctorSerrano21, all", x="", y="")+theme(legend.position="none")+geom_vline(xintercept=date("2020-12-25"), color="darkgreen")
pa3=ggplot(datos %>% filter(Street=="SalvadorAbril", noise=="min"))+geom_line(aes(dateObserved, value, color=month(dateObserved)==12))+labs(title="SalvadorAbril, min", x="", y="")+theme(legend.position="none")+geom_vline(xintercept=date("2020-12-25"), color="darkgreen")
pa4=ggplot(datos %>% filter(Street=="CarlesCervera", noise=="min"))+geom_line(aes(dateObserved, value, color=month(dateObserved)==12))+labs(title="CarlesCervera, min", x="", y="")+theme(legend.position="none")+geom_vline(xintercept=date("2020-12-25"), color="darkgreen")

multiplot(pa1,pa2,pa3,pa4, layout=matrix(c(1,2,3,4),2,2))
```
En la calle Doctor Serrano la explicación es obvia y es la celebración de la navidad. Sin embargo, en el resto de calles la explicación que podría darsele es que es el momento donde se inician las compras de regalos.

Por último vamos a ver si el valor del ruido tiende a aumentar, desciender o se mantienen a lo largo del año.
```{r}
ggplot(datos, aes(x = dateObserved, y = value, color = noise)) +
  geom_point(size=0.5, shape=10, alpha=0.25)+geom_smooth(method="lm") + labs(x = "Meses",y = "Cantidad de sonido") +  ggtitle ("Comparación cantidad de sonido en diferentes momentos del dia, \n a lo largo de 4 meses") + guides(color = guide_legend(title = "Momentos del dia"))
```
Vemos que en gran parte del día el menos por la noche ruido se mantiene. El ruido por la mañana aumenta ligeramente pero es claramente visible que los últimos meses el ruido por la noche desciende considerablemente. El motivo que puede darsele a este fenómeno es que las horas de luz también son menos y hace más frío así que la gente no está tanto tiempo en casa.

Aqui podemos verlo para cada calle
```{r}
ggplot(datos, aes(x = dateObserved, y = value, color = noise)) +
  geom_point(size=0.5, shape=10)+geom_smooth()+facet_wrap(~Street) + labs(x = "Meses",y = "Cantidad de sonido") +  ggtitle ("Comparación cantidad de sonido en diferentes calles y momentos \n del día, a lo largo de 4 meses") + guides(color = guide_legend(title = "Momentos del dia"))
```

```{r}
ggplot(data = datos, aes(x = dateObserved, y = value, color = noise)) +  
    guides(colour = guide_legend(override.aes = list(size=10))) +
    geom_smooth(alpha = 0.2, size = 0.5, span = 4, se=FALSE) + 
    theme(legend.key = element_rect(fill = "white"))+ facet_wrap(~Street) + labs(x = "Meses",y = "Cantidad de sonido") +  ggtitle ("Comparación cantidad de sonido en diferentes calles y momentos \n del día, a lo largo de 4 meses") + guides(color = guide_legend(title = "Momentos del dia"))
```

Vamos a ver como avanza el sonido en cada calle durante cada dia desde septiembre hasta diciembre con un grafico movil:
```{r}
g_all <- ggplot(datos %>% filter(noise=="all"), aes(x = dateObserved, y = value, col = Street)) + 
  geom_line() + labs(subtitle = "Date: {frame_along}") + guides(col = guide_legend(title = "Calles"))

g_all2 <- g_all + geom_point() + transition_reveal(dateObserved) + 
  labs(title = 'Índice de ruido durante todo el día en 2020', x = 'Fecha',y = 'Valor del ruido')

animate(g_all2, fps = 8)
```

También, con todos estos gráficos hemos podido observar que en la calle de Salvador Abril los datos se empezaron a tomar bastante más tarde que en el resto de calles. La explicación más sencilla es que se instalara el sensor más tarde.

## Relacion longitud calles
Con estos graficos queremos valorar si hay alguna relacion entre la longitud de las calles y la cantidad de sonido que detectan.
Vamos a hacer una visualizacion de la longitud de cada calle.

```{r, message=FALSE}
datos_estadisticos = datos %>% group_by(Street) %>% summarise(long, mean_val=mean(value), median_val=median(value), max_val=max(value), min_val=min(value)) %>% ungroup()

lv1=datos_estadisticos %>% ggplot(aes(long, mean_val))+geom_point()+scale_y_continuous(limits = c(55,65))+ theme(axis.text.x = element_text(angle = 90, hjust = 1)) + labs(x = "Longitud",y = "Media_valor") +  ggtitle ("Media")
lv2=datos_estadisticos %>% ggplot(aes(long, median_val))+geom_point()+scale_y_continuous(limits = c(55,65))+ theme(axis.text.x = element_text(angle = 90, hjust = 1)) + labs(x = "Longitud",y = "Mediana_valor") +  ggtitle ("Mediana")

layout=matrix(c(1,1,2,2), 2,2)
#multiplot(lv1, lv2, layout=layout)

lv3=datos_estadisticos %>% ggplot(aes(long, max_val))+geom_point()+ theme(axis.text.x = element_text(angle = 90, hjust = 1)) + labs(x = "Longitud",y = "Max_valor") +  ggtitle ("Máximo")
lv4=datos_estadisticos %>% ggplot(aes(long, min_val))+geom_point()+ theme(axis.text.x = element_text(angle = 90, hjust = 1)) + labs(x = "Longitud",y = "Mínimo_valor") +  ggtitle ("Mínimo")

#multiplot(lv3, lv4, layout=layout)

lvtt=ggplot(datos, aes(long, value, color=Street))+geom_jitter()+scale_y_continuous()+theme(legend.position = "bottom", legend.text = element_text (size = 4.5), legend.title = element_blank(), legend.key.size = unit(0.2, "cm"), legend.key=element_rect(color=NA), axis.text.x = element_text(angle = 90, hjust = 1))+labs(x="Longitud calles", y= "Cantidad de sonido") +  ggtitle ("Valor de sonido registrado según \n longitud de la calle")+scale_x_continuous(breaks=unique(datos$long))

datos %>% group_by(Street) %>% summarise(Longitud_calle=mean(long))

layout=matrix(c(1,3,2,4,5,5,5,5),2,4)
multiplot(lv1, lv2, lv3, lv4, lvtt, layout=layout)
```

Además de los graficos vamos ver que dicen la covarianza y la correlacion 
```{r}
cov(datos_estadisticos$long, datos_estadisticos %>% select(ends_with("val")))
cor(datos_estadisticos$long, datos_estadisticos %>% select(ends_with("val")))
cov(datos_estadisticos$long, datos_estadisticos %>% select(ends_with("val")),method = 'spearman')
cor(datos_estadisticos$long, datos_estadisticos %>% select(ends_with("val")),method = 'spearman')
```

```{r}
cov(datos$long, datos$value)
cor(datos$long, datos$value)
cov(datos$long, datos$value,method = 'spearman')
cor(datos$long, datos$value,method = 'spearman') 
```
Aparentemente no se ve una relacion clara entre los valores de la longitud y el nivel de ruido. Pero lo que también se puede apreciar con los gráficos es que las calles que mayor media de ruido han tenido han sido calles largas.
Sin embargo hay que tener en cuenta que los valores de longitud pueden no ser lo suficientemente representativos, porque a pesar de que la calle Cadiz mida 692 metros, esta calle es mucho más principal que otras más largas, como la calle Cuba. El problema es que la calle Cadiz continua con otra calle, así que aunque el valor oficial de la calle sea uno, no es el más representativo para este tipo de estudios.
Y además, como hemos visto en la imagen donde se muestra la posicion de cada sensor, podemos ver que hay muchos situados muy cerca y a lo largo de la calle Cadiz. Así que quizás la distribucion de los sensores podría cuestionarse que fuera la optima para este análisis.

## Clasificacion
Clasificado del sonido registrado segun como muy bajo, bajo, medio, alto y muy alto según unos niveles estandars y oficiales.
Luego se especifica esto segun cada calle y segun el momemto del dia.

```{r}
datos$level=factor(datos$level, levels=c("Very Low", "Low", "Medium", "Loud", "Very Loud"))
nr1=datos %>% ggplot(aes(level,..count..*100/sum(..count..), fill=level))+
  geom_bar()+
  scale_y_continuous(limits = c(0,100))+
  labs(x = "Nivel", y="Porcentaje por nivel \n de sonido") + guides(fill = guide_legend(title = "Clasificación")) + ggtitle ("Clasificación del \n sonido")
nr2=datos %>% ggplot(aes(noise, fill=level))+
  geom_bar(position="dodge")+
  theme(legend.position="none") + labs(x = "Momentos del día", y="Contador del sonido") + ggtitle ("Clasificación del sonido\n según el momento del\n día")
nr3=datos %>% ggplot(aes(Street, fill=level))+
  geom_bar(position="dodge")+
  theme(axis.text.x = element_text(angle = 90, hjust = 1), legend.position="none")  + labs(x = "Calles", y="Contador del sonido") + ggtitle ("Clasificación del sonido\n según las calles")

layout=matrix(c(1,3,2,3),2,2, byrow=T)
multiplot(nr1, nr2, nr3, layout=layout)
```
Como hemos comentado antes, la OMS recomienda no sobrepasar los 5db que aquí es lo que hemos representado como sonido Loud.
Podemos encontrar que aunque en algun momento se sobrepasa este límite, lo general es mantener un nivel de ruido medio. Y sobre todo por la noche que es el momento más delicado, no se sobrepasa el límite nunca, sino que en muchos momentos es bajo.
Luego también hay que ver por calles porque el caso de Cadiz3 es el peor de todos con diferencia donde práticamente la mitad de las veces el ruido sobrepasa los 50dB.

## Preguntas 2020
A traves de los datos obtenidos en el analisis previo podemos plantear unas preguntas las cuales se van a poder responder con estos mismos datos.

Las preguntas relacionadas con el año 2020 son las siguientes:
- ¿Durante que parte del dia ha sido minimo y maximo el ruido?
**Respuesta 1:**
```{r}
#Si ordenamos la tabla segun el minimo, el que este en 1 posicion sera el que menos ruido tenga
arrange(tabla_estadisticos,(minimo))

#En cambio si ordenamos de forma descendente la del maximo sabremos en que momento ha sido el maximo ruido
arrange(tabla_estadisticos,desc(maximo))
```
El valor minimo ha sido de 41.3 y se ha producido durante la noche y el valor maximo ha sido de 78.5 y se produjo durante la mañana.

- ¿Cual ha sido el mínimo y máximo de ruido registrado?
**Respuesta 2:**
El ruido mas bajo registrado ha sido de 41.3 y el maximo de 78.5


- ¿Cuales son los momentos del dia que mas semejante es el ruido?
**Respuesta 3:**
```{r}
datos_wide = datos %>% select(-level) %>% pivot_wider(names_from=noise, values_from=value)
cat('Covarianza Pearson\n')
cov(datos_wide[,5:9], use="complete.obs")
cat('\nCorrelación Pearson\n')
cor(datos_wide[,5:9], use="complete.obs")
cat('\nCovarianza Spearman\n')
cov(datos_wide[,5:9], use="complete.obs",method = 'spearman')
cat('\nCorrelación Spearman\n')
cor(datos_wide[,5:9], use="complete.obs",method = 'spearman')
#La semejanza de los ruidos se estudia con la correlacion y la covarianza, en la correlacion cuando esta mas se acerque a 1, mas semejantes seran, es decir, cuannto mas suba uno mas lo hara la otra tambien y viceversa.
#La correlacion es la causa efecto, es decir si una varia como varian sistematica mente los valores de la otra, cuanto mayor sea, mayor similitud de cambio tendran.
```
En nuestro caso, en el año 2020, los que mas se parecen serian el ruido por la mañanas y la media de sonido pero si queremos centrarnos en 2 partes del dia serian la tarde con la noche, su correlacion es de 0.737 y el caso de Spearman es de 0.713, ademas en ambos casos su covarianza tambien es la mas alta con 10.20 para la Pearson y de 117734 para la Spearman.

- ¿En que calle registro mas y menos ruido?
**Respuesta 4:**
Para responder esta pregunta queda bastante mas claro con una grafica:
```{r}
gdb=ggplot(datos, aes(x=Street, y=value, fill=Street)) + 
    geom_boxplot() + theme(axis.text.x = element_text(angle = 45, hjust = 1), legend.position="none")+
    scale_x_discrete(breaks=NULL) + labs(x = "Calles",y = "Cantidad de sonido") +  ggtitle ("Comparación cantidad de sonido en las diferentes calles")

gdv=ggplot(datos, aes(x = Street, y = value)) + 
  geom_jitter(size = 1, color = 'gray', alpha = 0.5) +
  geom_violin(aes(fill = Street), color = 'black', alpha = 0.8) + 
  theme_minimal()+ theme(axis.text.x = element_text(angle = 45, hjust = 1), legend.position="top", legend.title=element_blank())+
  scale_x_discrete(breaks=NULL) + labs(x = "Calles",y = "Cantidad de sonido") +  ggtitle ("Comparación cantidad de sonido en las diferentes calles")

multiplot(gdb, gdv, layout=matrix(c(1,1,2,2,2,2),3,2, byrow=T))
```
Se puede ver que el valor mas ato se registra en la calle cadiz3, aunuqe haya algun punto mas arriba en otras calles pero por regla general es en la calle Cadiz3 en cambio el sonido mas bajo es en GeneralPrim sin ninguna duda.

- ¿En las calles con mas y menos ruido durante que momento del dia se han producido estos picos?
**Respuesta5:**
Aqui tambien queda bastante mas claro con una grafica:
```{r}
ggplot(data = datos, aes(x = dateObserved, y = value, color = noise)) +  
    guides(colour = guide_legend(override.aes = list(size=10))) +
    geom_smooth(alpha = 0.2, size = 0.5, span = 4, se=FALSE) + 
    theme(legend.key = element_rect(fill = "white"))+ facet_wrap(~Street) + labs(x = "Meses",y = "Cantidad de sonido") +  ggtitle ("Comparación cantidad de sonido en diferentes calles y momentos \n del día, a lo largo de 4 meses") + guides(color = guide_legend(title = "Momentos del dia"))
```
Si nos centramos en la calle con mas ruido (Cadiz3), se ve que el ruido mas alto seria en el all, pero si queremos centrarnos en una parte de dia seria durante la mañana.
En la calle con menos ruido (GeneralPrim) queda muy muy claro que el sonido mas bajo se registro durante la noche.


- ¿En que epoca del año hay mayor produccion de ruido?
**Respuesta6:**
```{r}
ggplot(datos, aes(x = dateObserved, y = value, color = noise)) +
  geom_point(size=0.5, shape=10)+geom_smooth(method="lm") + labs(x = "Meses",y = "Cantidad de sonido") +  ggtitle ("Comparación cantidad de sonido en diferentes momentos del dia, \n a lo largo de 4 meses") + guides(color = guide_legend(title = "Momentos del dia"))
```
En este grafico podemos ver que esta organizado por meses y por calles segun el ruido registrado, se puede ver que independientemente del mes por la noche es cando menos ruido hay pero especialmente en los primeros y ultimos meses del año debido a que anoche antes y en general a principios de año el ruido es menor.
En cambio el ruido mas alto quitando del que es el total, la parte del dia con mas ruido generalmente es durante la mañana independientemente del mes del año aunque en los meses de mitad de año durante la tarde hay mas o menos la misma cantidad se sonido, esto sera debido a las vacaciones.


- ¿Tiene que ver algo la longitud de las calles con su sonido?
**Respuesta7:**
Vamos a verlo con una grafica:
```{r}
lvtt=ggplot(datos, aes(long, value, color=Street))+geom_jitter()+scale_y_continuous()+theme(legend.position = "bottom", legend.text = element_text (size = 4.5), legend.title = element_blank(), legend.key.size = unit(0.2, "cm"), legend.key=element_rect(color=NA))+labs(x="Longitud calles", y= "Cantidad de sonido") +  ggtitle ("Valor de sonido registrado según \n longitud de la calle")

layout=matrix(c(1,3,2,4,5,5,5,5),2,4)
multiplot(lvtt, layout=layout)
```
Independientemente de la longitud de las calles todas suelen estar entre el mismo rango de sonido, lo que si que es cierto es que la calles que son de la misma longitud producen casi extamente el mismo sonido pero no es nada muy revelelados ya que como he dicho casi todas estan en el mismo rango.

- ¿Cual es la media del nivel del sonido?
**Respuesta8:**
Vamos a verlo con unas graficas:
```{r}
datos$level=factor(datos$level, levels=c("Very Low", "Low", "Medium", "Loud", "Very Loud"))
nr1=datos %>% ggplot(aes(level,..count..*100/sum(..count..), fill=level))+
  geom_bar()+
  scale_y_continuous(limits = c(0,100))+
  labs(x = "Nivel", y="Porcentaje por nivel \n de sonido") + guides(fill = guide_legend(title = "Clasificación")) + ggtitle ("Clasificación del \n sonido")
nr3=datos %>% ggplot(aes(Street, fill=level))+
  geom_bar(position="dodge")+
  theme(axis.text.x = element_text(angle = 90, hjust = 1), legend.position="none") + labs(x = "Calles", y="Contador del sonido") + ggtitle ("Media del nivel del  sonido\n según las calles")

layout=matrix(c(1,3,2,3),2,2, byrow=T)
multiplot(nr1, nr3, layout=layout)
```
Como se puede ver en la primera grafica lo que destaca es el sonido medio, ni muy alto ni muy bajo, pero si nos centramos a analizapor calles en Cadiz3 que era la que tenia un registro mas alto, su sonido esta entre medio y alto, habiendo tambien una gran cantidad de registro con sonido alto y al contario pasa en la calle GeneralPrim aunque la compracaion de media con bajo no es tan grande.
Es decir hay mas sonido medio-alto que bajo.

- ¿Cual es la media del nivel del sonido en las diferentes partes del dia?
**Respuesta9:**
Vamos a verlo con una graficas:
```{r}
datos$level=factor(datos$level, levels=c("Very Low", "Low", "Medium", "Loud", "Very Loud"))

nr2=datos %>% ggplot(aes(noise, fill=level))+
  geom_bar(position="dodge")+
  theme(legend.position="none") + labs(x = "Momentos del día", y="Contador del sonido") + ggtitle ("Media del nivel del sonido\n según el momento del día")


layout=matrix(c(1,3,2,3),2,2, byrow=T)
multiplot(nr2, layout=layout)
```
Se puede ver que predomina el sonido medio en todas las partes del dia pero durante la mañana y la tarde el sonido alto tambien destaca y durante la noche como es obvio tambien destaca el sonido bajo

## Conclusiones 2020
Con todas las tablas y con todos los graficos vistos podemos concluir que durante el año 2020 el sonido mas alto estuvo en la calle Cadiz3 con 78.5 y la mas baja GeneralPrim con 42.3 aunque esto son extremos, como ya hemos podido ver independientemente de la calle el sonido sule encontarse en un punto medio.
Ademas tambien hemos analizado el sonido segun la parte del dia viendo que durante la noche el sonido el muscho mas bajo y durante la mañana es cuando suele producirse mas ruido
Tambien hemos visto que en diciembre la cantidad de sonido que se produce es mas baja que la que se produce durante los meses anteriores ya que es cuando mas pronto anochece 
Y or ultimo hemos visto que cuando el sonido aumenta en la mañana tambien lo suele hacer por al tarde esto sera debido a que pasa algo en la calle(alguna fuesta por ejemplo) entonces la produccion de ruido aumenta durante todo el dia pero por la noche aunque tambien aumenta porque asi lo dice la  correlacio y covarianza no lo hace tanto en comparacion con los otros.