---
title: "Estudio datos 2022"
author: "Gema Bravo, Josep Peiro, Candela Santandreu, Mireia Risueño & Javier Montaner"
date: "16/4/2022"
output: 
  html_document:
    toc: true 
    toc_float:
      collapsed: true
      smooth_scroll: true
---

<style>
#TOC {
  color: #708090;
  font-family: Calibri;
  font-size: 16px; 
  border-color: #708091;
}
h1.title {
  color: #F08080;
  background-color: #F5F5F5;
  font-family: Calibri;
}
h4.author{
  color: #708090;
  font-family: Calibri;
}
h4.date{
  color: #708090;
  font-family: Calibri;
  font-size: 16px;
  background-color: #F5F5F5;
}
body {
  color: #708090;
  font-family: Calibri;
  background-color: #F5F5F5;
}
pre {
  color: #708090;
  background-color: #F8F8FF;
}
</style>

```{r setup 2022, cache = F, echo = F, message = F, warning = F, tidy = F}

# CONFIGURACIÓN GENERAL
library(knitr)
options(width = 100)

# Opciones generales de los chucks. Se utilizarán salvo cambios en el chunk
opts_chunk$set(echo=T, message = F, error = F, warning = F, comment = NA, fig.align = 'center', dpi = 200, tidy = F, cache.path = '.cache/', fig.path = './figura/')

# Opciones generales de dígitos cuando se incluyen tablas
#options(xtable.type = 'html')
knit_hooks$set(inline = function(x) {
  
  if(is.numeric(x)) {
    round(x, getOption('digits'))
  } else {
    paste(as.character(x), collapse = ', ')
  }
})
#knit_hooks$set(plot = knitr:::hook_plot_html)
```

```{r, echo=F}
# Especificamos las librerías necesarias en esta lista

packages = c("readr","dplyr","lubridate", "tidyr","tibble", "ggplot2", "purrr", "PerformanceAnalytics", "grid", "ggridges", "forcats", "GGally", "jpeg", "patchwork", "gganimate", "png", "ggpubr","gridExtra", "kableExtra")

#use this function to check if each package is on the local machine
#if a package is installed, it will be loaded
#if any are not, the missing package(s) will be installed and loaded
package.check <- lapply(packages, FUN = function(x) {
  if (!require(x, character.only = TRUE)) {
    install.packages(x, dependencies = TRUE,repos='http://cran.rediris.es')
  }
  library(x, character.only = TRUE)
})

#verify they are loaded
#search()
```

# Trabajo 2022
Este sera el Rmd donde trabajaremos con los datos de 2022
Es al año donde estamos actualmente, así que se van añadiendo registros cada día.
Este año, vuelve a haber fallas y ha vuelto en gran medida la normalidad.

## Carga de datos
Volvemos a cargar los datos a partir del .Rdata creado en el primer archivo del proyecto para seleccionar solo los datos de 2022 y vamos a eliminar la coluna de año porque ahora resulta redundante.

```{r, include=FALSE}
rm(list=ls())
```

```{r}
load("./dataframes/datos_2022.Rdata")
datos = datos_2022 %>% select(-year)
#cargamos los datos de año 2022
```

## Estudio estadistico
Ahora vamos a calcular los datos estadísticos del año 2022, el mínimo, el percentil, la mediana, la media, la desviacion típica, el percentil y el máximo.
Vamos a crear una tabla con cada uno de los datos estadísticos obtenidos respecto a cada una de las variables extraidas.

```{r}
datos %>% 
  group_by(noise) %>% 
  summarise(minimo=min(value), 
            perc_25=round(quantile(value, 0.25),2),
            mediana = median(value),
            media = mean(value),
            desv_tipica = sd(value),
            perc_75 = round(quantile(value, 0.75),2),
            maximo = max(value)
  ) %>% ungroup() %>% kable(caption = "Tabla estadísticos") %>%kable_styling()
```

## Estudio outliers
Igual que antes, vamos a hacer un estudio de outliers con cada uno de los métodos para reconocer outliers que hemos conocemos, la regla 3 sigma, el boxplot, el percentil 5-95 y la regla de Hampel.

```{r Funcion outliers 2022, include=FALSE}
outliers = function(x, method="3sigma"){
  media = mean(x)
  sigma = sd(x)
  mediana = median(x)
  q1 = quantile(x, 0.25)
  q3 = quantile(x, 0.75)
  iqr = IQR(x)
  if (method == "3sigma"){
    lowLim = media-3*sigma
    upLim = media+3*sigma
  } 
  if(method=="percentil"){
    lowLim=quantile(x, 0.05)
    upLim=quantile(x, 0.95)
  }
  if(method=="boxplot"){
    lowLim=q1-1.5*iqr
    upLim=q3+1.5*iqr
  }
  if (method == "hampel"){
    medabdev = mad(x)
    lowLim=mediana-3*medabdev
    upLim=mediana+3*medabdev
  }
  nOut = length(which(x<lowLim|x>upLim))
  maxOut = max(x[which(x<lowLim)])
  minIn = min(x[which(x>lowLim)])
  maxIn = max(x[which(x<upLim)])
  minOut = min(x[which(x>upLim)])
  percOut = nOut/length(x) 
  resultado = cbind(nOut, lowLim, upLim, maxOut, minIn, maxIn, minOut, percOut)
  rownames(resultado)=NULL
  return (resultado)
}
```

```{r}
niveles = levels(datos$noise)

out_3sigma = data.frame()
for (a in niveles){
  resultado=datos %>% 
    filter(noise==a) %>% 
    select(value)%>% pull() %>% 
    outliers()
  out_3sigma=rbind(out_3sigma, resultado)
}
out_3sigma %>% kable(caption = "Regla 3 sigma") %>%kable_styling()

out_percentil = data.frame()
for (a in niveles){
  resultado=datos %>% 
    filter(noise==a) %>% 
    select(value)%>% pull() %>% 
    outliers(method="percentil")
  out_percentil=rbind(out_percentil, resultado)
}
out_percentil %>% kable(caption = "Regla percentil") %>%kable_styling()

out_boxplot = data.frame()
for (a in niveles){
  resultado=datos %>% 
    filter(noise==a) %>% 
    select(value)%>% pull() %>% 
    outliers(method="boxplot")
  out_boxplot=rbind(out_boxplot, resultado)
}
out_boxplot %>% kable(caption = "Regla del boxplot") %>%kable_styling()

out_hampel = data.frame()
for (a in niveles){
  resultado=datos %>% 
    filter(noise==a) %>% 
    select(value)%>% pull() %>% 
    outliers(method="hampel")
  out_hampel=rbind(out_hampel, resultado)
}
out_hampel %>% kable(caption = "Regla del identificador de Hampel") %>%kable_styling()
```
A diferencia de lo que se podría esperar, en estos datos según el método de extraccion de outliers que se aplique aparecen más o menos outliers que en el archivo de 2021.
El método 3 sigma sigue siendo el que menos outliers extrae y el del percentil el que más con una diferencia importante, pero los outliers de boxplot y de hampel identifican más de 100 datos como outliers para cada tipo de ruido. Ahora es fácil cuestionarse el porqué de tanto outlier.

Como antes, vamos a ver cuantos outliers están por encima y cuántos por debajo
```{r}
n_outliers = function(x, method="3sigma"){
  media = mean(x)
  sigma = sd(x)
  mediana = median(x)
  q1 = quantile(x, 0.25)
  q3 = quantile(x, 0.75)
  iqr = IQR(x)
  if (method == "3sigma"){
    lowLim = media-3*sigma
    upLim = media+3*sigma
  } 
  if(method=="percentil"){
    lowLim=quantile(x, 0.05)
    upLim=quantile(x, 0.95)
  }
  if(method=="boxplot"){
    lowLim=q1-1.5*iqr
    upLim=q3+1.5*iqr
  }
  if (method == "hampel"){
    medabdev = mad(x)
    lowLim=mediana-3*medabdev
    upLim=mediana+3*medabdev
  }
  nOut = length(which(x<lowLim|x>upLim))
  nDown = length(which(x<lowLim))
  nUp = length(which(x>upLim))
  resultado = cbind(nOut, nDown, nUp)
  rownames(resultado)=NULL
  return (resultado)
}
```

```{r}
niveles = levels(datos$noise)

out_3sigma = data.frame()
for (a in niveles){
  resultado=datos %>% 
    filter(noise==a) %>% 
    select(value)%>% pull() %>% 
    n_outliers()
  out_3sigma=rbind(out_3sigma, resultado)
}
out_3sigma %>% kable(caption = "Valores por encima y por debajo") %>% kable_styling(full_width = F, position = "left")

out_percentil = data.frame()
for (a in niveles){
  resultado=datos %>% 
    filter(noise==a) %>% 
    select(value)%>% pull() %>% 
    n_outliers(method="percentil")
  out_percentil=rbind(out_percentil, resultado)
}
out_percentil %>% kable(caption = "Valores por encima y por debajo") %>% kable_styling(full_width = F, position = "left")

out_boxplot = data.frame()
for (a in niveles){
  resultado=datos %>% 
    filter(noise==a) %>% 
    select(value)%>% pull() %>% 
    n_outliers(method="boxplot")
  out_boxplot=rbind(out_boxplot, resultado)
}
out_boxplot %>% kable(caption = "Valores por encima y por debajo") %>% kable_styling(full_width = F, position = "left")

out_hampel = data.frame()
for (a in niveles){
  resultado=datos %>% 
    filter(noise==a) %>% 
    select(value)%>% pull() %>% 
    n_outliers(method="hampel")
  out_hampel=rbind(out_hampel, resultado)
}
out_hampel %>% kable(caption = "Valores por encima y por debajo") %>% kable_styling(full_width = F, position = "left")
```
De nuevo, vemos que lo que impera son valores que están por encima de lo normal y no que estén por debajo.
A diferencia de en el estudio de 2021, que también tenía muchos outliers, el problema en este año reside en que aún teniendo menor volumen de datos que el año pasado, el número de outliers extraidos con métodos que por lo general no suelen generar cantidades demasiado altas generan más de lo que cabría esperar.

## Estudio correlación y covarianza
Calculamos la correlacion y covarianza para ver la similitud de la producción de sonido dependiendo del momento del día.

```{r}
datos_wide = datos %>% select(-level) %>% pivot_wider(names_from=noise, values_from=value)

cov(datos_wide[,5:9], use="complete.obs") %>% kable(caption = 'Covarianza Pearson') %>% kable_styling()

cor(datos_wide[,5:9], use="complete.obs") %>% kable(caption = 'Correlación Pearson') %>% kable_styling()

cov(datos_wide[,5:9], use="complete.obs",method = 'spearman') %>% kable(caption = 'Covarianza Spearman') %>% kable_styling()

cor(datos_wide[,5:9], use="complete.obs",method = 'spearman')  %>% kable(caption = 'Correlación Spearman') %>% kable_styling()

GGally::ggpairs(datos_wide[,5:9])
chart.Correlation(datos_wide[,5:9])
```
Los resultados este año son soprendentes porque la correlación cada vez es más visible entre las distintas variables.
En 2021 todavía había correlaciones de $0.55$. En este año, la correlación más pequeña que encontramos es entre el ruido por la mañana y el de por la noche, que es de $0.7$.
Tal y como se observan los valores de correlación cada vez se puede afirmar con menos incertidumbre que si un día empieza siendo ruidoso acabará siendo ruidoso y viceversa.
Conocer esto nos puede ayudar a saber cómo actuar o a pensar estrategias para prever que el ruido no moleste a los vecinos.

# Graficos
```{r, include=FALSE}
library(grid)

multiplot <- function(..., plotlist=NULL, file, cols=1, layout=NULL) {

  # Make a list from the ... arguments and plotlist
  plots <- c(list(...), plotlist)

  numPlots = length(plots)

  # If layout is NULL, then use 'cols' to determine layout
  if (is.null(layout)) {
    # Make the panel
    # ncol: Number of columns of plots
    # nrow: Number of rows needed, calculated from # of cols
    layout <- matrix(seq(1, cols * ceiling(numPlots/cols)),
                    ncol = cols, nrow = ceiling(numPlots/cols))
  }

 if (numPlots==1) {
    print(plots[[1]])

  } else {
    # Set up the page
    grid.newpage()
    pushViewport(viewport(layout = grid.layout(nrow(layout), ncol(layout))))

    # Make each plot, in the correct location
    for (i in 1:numPlots) {
      # Get the i,j matrix positions of the regions that contain this subplot
      matchidx <- as.data.frame(which(layout == i, arr.ind = TRUE))

      print(plots[[i]], vp = viewport(layout.pos.row = matchidx$row,
                                      layout.pos.col = matchidx$col))
    }
  }
}
```

## Distrubución
Veamos cómo se distribuyen los valores y donde aparecen más outliers

```{r}
library(gridExtra) #Libreria para poner titulos a los multiplots

gd1 = ggplot(datos, aes(noise, value, fill=noise))+geom_violin()+theme(axis.text.x = element_text(angle = 45, hjust = 1), legend.position="none") + labs(x = "Momento del dia",y = "Cantidad de sonido") 
gd2 = ggplot(datos, aes(noise, value, color=noise))+geom_boxplot()+theme(axis.text.x = element_text(angle = 45, hjust = 1), legend.position="none") + labs(x = "Momento del dia",y = "Cantidad de sonido") 

multiplot(gd1, gd2, cols=2) 
grid.arrange(gd1, gd2, ncol=2, top = "Comparación cantidad de sonido durante el dia")
```
Si nos fijamos en el el boxplot veremos que la cantidad de outliers es tan grande que no aprecian todo lo bien que se podría, y si nos fijamos en el gráfico de violin vemos que la línea que se alarga hacia arriba es más ancha que de costumbre, eso quiere decir que se acumulan varios valores en esa pequeña franja. Así que hay muchos outliers con valores muy parecidos y cercanos a los valores comunes.
También, como ocurre con 2021, los datos de noche se disperson más que el resto de variables, que están mucho más centrados en valores determinados.

Ahora vamos a visualizar el gráfico en horizontal.
```{r}
library(gridExtra)
gh1=ggplot(datos, aes(value))+geom_histogram(binwidth=1)+facet_wrap(~noise, nrow=5) + labs(x = "Cantidad de sonido",y = "Contador de frecuencia") +  ggtitle ("Histograma de frecuencias en \n diferentes momentos del dia") #Veces que se repite una frecuencia 
gh2=ggplot(datos, aes(value,fill=noise))+geom_density(alpha=0.5)+facet_wrap(~noise, nrow=5)+theme(legend.position = "none") + labs(x = "Cantidad de sonido",y = "Densidad de frecuencia") +  ggtitle ("Gráfico de densidad de frecuencias \n en diferentes momentos del dia")
gh3=ggplot(datos, aes(value,fct_rev(noise),fill=noise))+geom_density_ridges(alpha=0.5)+theme(legend.position = "none") + labs(x = "Cantidad de sonido",y = "Momento del dia") +  ggtitle ("Gráfico de densidad(crestas) de frecuencias \n en diferentes momentos del dia")
layout <- matrix(c(1,2,1,2,3,3),3,2,byrow=TRUE)

multiplot(gh1, gh2,gh3, layout=layout)
```
Y los resultados no nos sorprenden porque tienen una forma parecida a los de 2021. De hecho, la linea que se alarga por la derecha llega a lo mismo que llegaba la de 2021, casi a 100. Detalle preocupante teniendo en cuenta que eso implica que hay valores que superan por mucho el límite recomendado.

Y ahora vemos el gráfico diferenciando por calles.
```{r}
gdb=ggplot(datos, aes(x=Street, y=value, fill=Street)) + 
    geom_boxplot() + theme(axis.text.x = element_text(angle = 45, hjust = 1), legend.position="none")+
    scale_x_discrete(breaks=NULL) + labs(x = "Calles",y = "Cantidad de sonido") +  ggtitle ("Comparación cantidad de sonido en las diferentes calles")

gdv=ggplot(datos, aes(x = Street, y = value)) + 
  geom_jitter(size = 1, color = 'gray', alpha = 0.5) +
  geom_violin(aes(fill = Street), color = 'black', alpha = 0.8) + 
  theme_minimal()+ theme(axis.text.x = element_text(angle = 45, hjust = 1), legend.position="top", legend.title=element_blank())+
  scale_x_discrete(breaks=NULL) + labs(x = "Calles",y = "Cantidad de sonido") 

multiplot(gdb, gdv, layout=matrix(c(1,1,2,2,2,2),3,2, byrow=T))
#grid.arrange(gdb, gdv,  top = "Comparación cantidad de sonido en las diferentes calles (violin y boxplot)")
```
Así se puede apreciar que las calles que alcanzan valores más elevados son Sueca32 y Carles Cervera.
Un detalle interesante es que la calle General Prim es la que está centrada más abajo pero también es de las que alcanza valores más altos. Esto quizás se lo podemos deber a que cuando hay mucho ruido en esa calle, al ser pequeña, igual rebota y puede causar que aumente la percepcion de ruido.
En estos violines también queda la pequeña montaña debajo fruto de que los valores por la noche están centrados por debajo.
Una cosa de la que quizás no nos demos cuenta es que el número de calles que aparecen representadas aquí son 13, mientras que en 2020 y 2021 aparecian 14. Esto se debe a que en la calle Sueca 2 dejaron de haber registros a partir de 2022, el motivo nos es completamente desconocido.

## Evolucion
Ahora veremos como se evoluciona el ruido en el tiempo. Habrá que darle especial importancia a momentso como las fallas. Especialmente porque Ruzafa está muy cerca de la Plaza del Ayuntamiento, que es donde se hace la mascletá y donde se dirige todo el mundo.

```{r}
ggplot(datos, aes(x = dateObserved, y = value, color=noise, alpha=noise)) +
  geom_line() + facet_wrap(~Street, nrow=4)  + labs(x = "Meses",y = "Cantidad de sonido") +  ggtitle ("Comparación cantidad de sonido en diferentes calles y momentos \n del dia, a lo largo de 4 meses") + guides(color = guide_legend(title = "Momentos del dia"))
```
Este gráfico nos tranquiliza porque el ruido parece más estable. Ya no hace formas raras ni apenas se mueve sinoq ue se mantiene constante durante todo el año menos ne el mes de marzo, por la razón que ya hemos comentado y es obvia. Las fallas. 

A pesar de que los datos del grafico son muy visuales, vamos a partirlo en varios gráficos para ver si podemos extraer más informacion.

```{r, echo=FALSE, fig.align='center', out.width="70%"}
ggplot(datos %>% filter(noise=="morning"), aes(x = dateObserved, y = value)) +
  geom_line() + facet_wrap(~Street, nrow=4)  + labs(x = "Meses",y = "Cantidad de sonido") +  ggtitle ("Comparación cantidad de sonido en diferentes calles, por la mañana,\n a lo largo de 4 meses") 
ggplot(datos %>% filter(noise=="afternoon"), aes(x = dateObserved, y = value)) +
  geom_line() + facet_wrap(~Street, nrow=4) + labs(x = "Meses",y = "Cantidad de sonido") +  ggtitle ("Comparación cantidad de sonido en diferentes calles, por la tarde,\n a lo largo de 4 meses") 
ggplot(datos %>% filter(noise=="night"), aes(x = dateObserved, y = value)) +
  geom_line() + facet_wrap(~Street, nrow=4) + labs(x = "Meses",y = "Cantidad de sonido") +  ggtitle ("Comparación cantidad de sonido en diferentes calles, por la noche,\n a lo largo de 4 meses") 
ggplot(datos %>% filter(noise=="all"), aes(x = dateObserved, y = value)) +
  geom_line() + facet_wrap(~Street, nrow=4) + labs(x = "Meses",y = "Cantidad de sonido") +  ggtitle ("Comparación cantidad de sonido en diferentes calles, en total ,\n a lo largo de 4 meses") 
ggplot(datos %>% filter(noise=="min"), aes(x = dateObserved, y = value)) +
  geom_line() + facet_wrap(~Street, nrow=4) + labs(x = "Meses",y = "Cantidad de sonido") +  ggtitle ("Comparación cantidad de sonido en diferentes calles, el minimo,\n a lo largo de 4 meses") 
```
Cosas destacables que encontramos es que la calle Cuba parece tener un comportamient irregular en enero pero luego se estabiliza como el resto de calles.
```{r}
gen1=ggplot(datos %>% filter(Street=="Cuba3", noise=="morning"))+geom_line(aes(dateObserved, value,color=month(dateObserved)==1))+theme(legend.position = "none")
gen2=ggplot(datos %>% filter(Street=="Cuba3", noise=="all"))+geom_line(aes(dateObserved, value,color=month(dateObserved)==1))+theme(legend.position = "none")
gen3=ggplot(datos %>% filter(Street=="Cuba3", noise=="min"))+geom_line(aes(dateObserved, value,color=month(dateObserved)==1))+theme(legend.position = "none")

multiplot(gen1, gen2, gen3)
```
Pocas cosas más que no hayamos dicho ya son destacables.
De alguna manera es sorprendente que el ruido adquiera en 2022 una forma tan regular y se mantenga con un valor tan parecido todo el tiempo menos en momentos claves como son las fallas.

Ahora veamos si el ruido ha ido aumentando o disminuyendo con el paso del año o se ha mantenido contante.
```{r}
ggplot(datos, aes(x = dateObserved, y = value, color = noise)) +
  geom_point(size=0.5, shape=10, alpha=0.25)+geom_smooth(method="lm") + labs(x = "Meses",y = "Cantidad de sonido") +  ggtitle ("Comparación cantidad de sonido en diferentes momentos del dia, \n a lo largo de 4 meses") + guides(color = guide_legend(title = "Momentos del dia"))+
    geom_vline(xintercept=date("2022-03-19"), linetype="longdash", color="red")
```
Este grafico muestra 2 cosas destacables la primera es ver el salto que pega de repente cuando pasa del dia 19 de marzo al 20. Donde vuelve a los valores que mantenía a principios de año de golpe, sin la más mínima pendiente.
Y lo otro destacable es que, lamentablemente, todos los tipos de ruido tienen una pendiente ligeramente elevada a la drecha. Eso quiere decir que conforme avanza el año cada vez aumenta más y más la contaminación acústica, que es lo contrario de lo que se debería pretender.

Veamos los gráficos de las calles por separado para ver como es la curva en estos.
```{r}
ggplot(datos, aes(x = dateObserved, y = value, color = noise)) +
  geom_point(size=0.5, shape=10)+geom_smooth()+facet_wrap(~Street) + labs(x = "Meses",y = "Cantidad de sonido") +  ggtitle ("Comparación cantidad de sonido en diferentes calles y momentos \n del día, a lo largo de 4 meses") + guides(color = guide_legend(title = "Momentos del dia"))
```
Aquí se muestra mejor cómo en fallas la tendencia sube considerabemente y luego vuelve a bajar, pero se mantiene por encima de donde estaba en febrero.

```{r}
ggplot(data = datos, aes(x = dateObserved, y = value, color = noise)) +  
    guides(colour = guide_legend(override.aes = list(size=10))) +
    geom_smooth(alpha = 0.2, size = 0.5, span = 4, se=FALSE) + 
    theme(legend.key = element_rect(fill = "white"))+ facet_wrap(~Street) + labs(x = "Meses",y = "Cantidad de sonido") +  ggtitle ("Comparación cantidad de sonido en diferentes calles y momentos \n del día, a lo largo de 4 meses") + guides(color = guide_legend(title = "Momentos del dia"))
```
Y con este gráfico es todavía más apreciable la subida de marzo. Pero en Cuba3 los valores extraños de enero hacen que la forma de su gráfica muestre un resultado un poco diferente.

Ahora veamos como avanza el sonido en cada calle durante lo que llevamos de año.
```{r}
g_all <- ggplot(datos %>% filter(noise=="all"), aes(x = dateObserved, y = value, col = Street)) + 
  geom_line() + labs(subtitle = "Date: {frame_along}") + guides(col = guide_legend(title = "Calles"))

g_all2 <- g_all + geom_point() + transition_reveal(dateObserved) + 
  labs(title = 'Índice de ruido durante todo el día en 2022', x = 'Fecha',y = 'Valor del ruido')

animate(g_all2, fps = 8)
```
De esta manera es muy gráfica la subida de Fallas y el descenso en picado después de esta. Y además también vemos el comportamiento extraño de la calle Cuba en enero.

## Relacion longitud calles
Vamos a hacer de nuevo una muestra de la longitud de las calles por longitud, para ver si independientemente del año los resultados que nos muestran son iguales.

Valor de sonido registrado segun longitud de la calle:
```{r, message=FALSE}
datos_estadisticos = datos %>% group_by(Street) %>% summarise(long, mean_val=mean(value), median_val=median(value), max_val=max(value), min_val=min(value)) %>% ungroup()

lv1=datos_estadisticos %>% ggplot(aes(long, mean_val))+geom_point()+scale_y_continuous(limits = c(55,65))+ theme(axis.text.x = element_text(angle = 90, hjust = 1)) + labs(x = "Longitud",y = "Media_valor") +  ggtitle ("Media")
lv2=datos_estadisticos %>% ggplot(aes(long, median_val))+geom_point()+scale_y_continuous(limits = c(55,65))+ theme(axis.text.x = element_text(angle = 90, hjust = 1)) + labs(x = "Longitud",y = "Mediana_valor") +  ggtitle ("Mediana")

layout=matrix(c(1,1,2,2), 2,2)
#multiplot(lv1, lv2, layout=layout)

lv3=datos_estadisticos %>% ggplot(aes(long, max_val))+geom_point()+ theme(axis.text.x = element_text(angle = 90, hjust = 1)) + labs(x = "Longitud",y = "Max_valor") +  ggtitle ("Máximo")
lv4=datos_estadisticos %>% ggplot(aes(long, min_val))+geom_point()+ theme(axis.text.x = element_text(angle = 90, hjust = 1)) + labs(x = "Longitud",y = "Mínimo_valor") +  ggtitle ("Mínimo")

#multiplot(lv3, lv4, layout=layout)

lvtt=ggplot(datos, aes(long, value, color=Street))+geom_jitter()+scale_y_continuous()+theme(legend.position = "bottom", legend.text = element_text (size = 4.5), legend.title = element_blank(), legend.key.size = unit(0.2, "cm"), legend.key=element_rect(color=NA))+labs(x="Longitud calles", y= "Cantidad de sonido") +  ggtitle ("Valor de sonido registrado según \n longitud de la calle")

layout=matrix(c(1,3,2,4,5,5,5,5),2,4)
multiplot(lv1, lv2, lv3, lv4, lvtt, layout=layout)

```
Los graficos resultantes son bastante difusos. No se puede ver nada realmente interesante

```{r}
cov(datos_estadisticos$long, datos_estadisticos %>% select(ends_with("val")))
cor(datos_estadisticos$long, datos_estadisticos %>% select(ends_with("val")))
cov(datos_estadisticos$long, datos_estadisticos %>% select(ends_with("val")),method = 'spearman')
cor(datos_estadisticos$long, datos_estadisticos %>% select(ends_with("val")),method = 'spearman')
```

```{r}
cov(datos$long, datos$value)
cor(datos$long, datos$value)
cov(datos$long, datos$value,method = 'spearman')
cor(datos$long, datos$value,method = 'spearman')
```
Sin embargo, pese a que los gráficos no sean reveladores, los valores numéricos nos advierten que la correlacion en 2022 es mayor que la de 2021 y 2020. Pero sigue siendo muy poco alentadora de que podamos encontrar una relacion absoluta y fiable.
Reiteramos el problema de que una calle más larga no implica que sea más inmportante. Y que quizás los valores de longitud útiles no sean los que estamos tomando.

## Clasificación
Clasificado del sonido registrado segun como muy bajo, bajo, medio, alto y muy alto según unos niveles estandars y oficiales.
Luego se especifica esto segun cada calle y segun el momento del dia.

```{r}
datos$level=factor(datos$level, levels=c("Very Low", "Low", "Medium", "Loud", "Very Loud"))
nr1=datos %>% ggplot(aes(level,..count..*100/sum(..count..), fill=level))+
  geom_bar()+
  scale_y_continuous(limits = c(0,100))+
  labs(x = "Nivel", y="Porcentaje por nivel \n de sonido") + guides(fill = guide_legend(title = "Clasificación")) + ggtitle ("Clasificación del \n sonido")
nr2=datos %>% ggplot(aes(noise, fill=level))+
  geom_bar(position="dodge")+
  theme(legend.position="none") + labs(x = "Momentos del día", y="Contador del sonido") + ggtitle ("Clasificación del sonido\n según el momento del\n día")
nr3=datos %>% ggplot(aes(Street, fill=level))+
  geom_bar(position="dodge")+
  theme(axis.text.x = element_text(angle = 90, hjust = 1), legend.position="none")  + labs(x = "Calles", y="Contador del sonido") + ggtitle ("Clasificación del sonido\n según las calles")

layout=matrix(c(1,3,2,3),2,2, byrow=T)
multiplot(nr1, nr2, nr3, layout=layout)
```
Aqui, como ya podíamos suponer, se vuelve a superar el límite y vuelven a aparecer valores de ruido muy altos.
Esto podría suponer un problema, porque además tambien aparecen estos valores por la noche, lo cual sí puede ser una preocupación para el bienestar público.
Vamos a calcular el procentaje de cada uno de los niveles de sonido dentro del conjunto entero de datos, pero también vamos a hacer lo mismo a sustrayendo los valores de marzo, para ver si el resultado cambia mucho.

```{r}
datos %>% group_by(level) %>% summarise(num=n(), porcentaje=num/nrow(datos))%>% ungroup() %>% kable(caption = "Tabla porcentajes según nivel de ruido") %>% kable_styling(full_width = F, position = "left")
datos %>% filter(month(dateObserved)!=3)%>% group_by(level) %>% summarise(num=n(), porcentaje=num/nrow(datos %>% filter(month(dateObserved)!=3))) %>% ungroup() %>% kable(caption = "Tabla porcentajes según nivel de ruido sin contar Marzo") %>% kable_styling(full_width = F, position = "left")
```

Vemos claramente que si quitamos los datos de marzo el número de veces que aparece ruido muy fuerte es prácticamente despreciable. Y la gran mayoría de datos pasar a ser de valor medio.
Y de hecho vamos a volver a presentar los graficos para ver que la información que nos muestran ahora cambia considerablemente.

```{r}
datos$level=factor(datos$level, levels=c("Very Low", "Low", "Medium", "Loud", "Very Loud"))
nr1=datos %>% filter(month(dateObserved)!=3)%>% ggplot(aes(level,..count..*100/sum(..count..), fill=level))+
  geom_bar()+
  scale_y_continuous(limits = c(0,100))+
  labs(x = "Nivel", y="Porcentaje por nivel \n de sonido") + guides(fill = guide_legend(title = "Clasificación")) + ggtitle ("Clasificación del \n sonido")
nr2=datos%>% filter(month(dateObserved)!=3) %>% ggplot(aes(noise, fill=level))+
  geom_bar(position="dodge")+
  theme(legend.position="none") + labs(x = "Momentos del día", y="Contador del sonido") + ggtitle ("Clasificación del sonido\n según el momento del\n día")
nr3=datos%>% filter(month(dateObserved)!=3) %>% ggplot(aes(Street, fill=level))+
  geom_bar(position="dodge")+
  theme(axis.text.x = element_text(angle = 90, hjust = 1), legend.position="none")  + labs(x = "Calles", y="Contador del sonido") + ggtitle ("Clasificación del sonido\n según las calles")

layout=matrix(c(1,3,2,3),2,2, byrow=T)
multiplot(nr1, nr2, nr3, layout=layout)
```
Por la noche todavía quedan valores altos, pero no son la misma proporcion que había antes.
Sin embargo, en Cadiz3 la cantidad de veces que se sobrepasa el límite recomendado por la OMS es preocupante, porque ya supera con creces la mitad.
Y a parte de valorar los valores altos. Los valores bajos cada vez son menos, y esto también es síntoma de contaminación acústica, en menor medida, pero también supone algo que debamos tener en cuenta.

Finalmente, esto vuelve abrir el dilema de si las fallas pueden ser algo nocivo para el medio ambiente y para el bienestar común o algo transitivo que no supone un problema real.

##Preguntas
1.-¿Ha incrementado el ruido en los últimos 3 años?
Cabe de decir, que el ruido no ha incrementado notoriamente, si no que adquiere en 2022 una forma tan regular y se mantiene con un valor tan parecido todo el tiempo menos en momentos claves como son las fallas.

2.-¿Que podemos decir de la contaminación acústica?
Podemos ver en los gráficos que  el ruido pega un salto enorme de repente cuando pasa del dia 19 de marzo al 20 (Fallas), época donde vemos niveles altisimos y elevadísimos de ruido. Podemos decir que conforme avanza el año cada vez aumenta más y más la contaminación acústica, que es lo contrario de lo que se debería pretender.

3.-¿Tras ver los datos de este año, apreciamos una recuperación muy grande del ruido?¿Se debe esto al fin del confinamiento? 
El ruido parece más estable, se mantiene constante durante todo el año menos en el mes de marzo, por la razón que ya hemos comentado y es obvia, que son las fallas, las cuales han sido celebradas con normalidad gracias al fin del confinamiento, han disminuido los casos por la vacunación d ela población , hay menos restricciones, por lo que se permiten situaciones las cuales acumulan mucha gente y ruido que antes no se podían. 

4.-¿Que franja horaria acapara un mayor porcentaje del ruido?
También, como ocurre con 2021, los datos de noche se disperson más que el resto de variables, que están mucho más centrados en valores determinados.


5.-¿En que calle observamos mayores índices de ruido?
Así se puede apreciar que las calles que alcanzan valores más elevados son Sueca32 y Carles Cervera. General Prim es la que está centrada más abajo pero también es de las que alcanza valores más altos, al ser pequeña, se concentra el ruido y puede causar que aumente su percepcion .


